【裁判字號】    92,訴緝,35
【裁判日期】    920430
【裁判案由】    槍砲彈藥刀械管制
【裁判全文】
臺灣板橋地方法院刑事判決                          九十二年度訴緝字第三五號
    公  訴  人  臺灣板橋地方法院檢察署檢察官
    被      告  甲○○
右列被告因違反槍砲彈藥刀械管制條例案件，經檢察官提起公訴（九十一年度偵字第
一二五一九號），本院判決如左：
    主  文
甲○○未經許可，持有可發射子彈具有殺傷力之改造玩具手槍，累犯，處有期徒刑壹
年陸月，併科罰金新臺幣貳萬元，罰金如易服勞役，以新臺幣玖佰元即銀元佰元折
算壹日。扣案之具有殺傷力之改造玩具手槍壹支（槍枝管制編號000000000
0）沒收。
    事  實
一、甲○○曾於民國（下同）八十五年間因違反麻醉藥品管理條例等案件，其中轉讓
    禁藥部分經本院判處有期徒刑八月，嗣經臺灣高等法院撤銷原判決而改判處有期
    徒刑二年七月，再經最高法院撤銷原判決而發回更審，復經臺灣高等法院判處有
    期徒刑五月確定，並於八十八年十一月二十三日執行完畢；又於八十九年間因違
    反槍砲彈藥刀械管制條例案件，經臺灣桃園地方法院判處有期徒刑一年二月，併
    科罰金新臺幣十萬元，嗣經臺灣高等法院撤銷原判決而改判處有期徒刑七月，併
    科罰金新臺幣二萬元確定，並於九十一年四月二十八日執行完畢，仍不知悔改，
    於九十一年七月八日凌晨五時三十分許，在臺北縣板橋市南雅夜市附近，由綽號
    「小蔣」之不詳姓名成年男子交付具有殺傷力之改造玩具手槍一支（槍枝管制編
    號0000000000號）及子彈一顆予甲○○，甲○○即基於持有改造玩具
    手槍及子彈之犯意，而未經許可持有該改造玩具手槍及子彈。嗣於九十一年七月
    八日十八時五十分許，甲○○持該改造玩具手槍及子彈至臺北縣永和市○○○路
    ○段二二九巷一號二十三樓樓梯間，為警當場查獲，並扣得具有殺傷力之改造玩
    具手槍一支（槍枝管制編號0000000000號）及子彈一顆（其中子彈業
    經試射）。
二、案經臺北市政府警察局大安分局報請臺灣板橋地方法院檢察署檢察官偵查起訴。
    理  由
一、訊據被告甲○○固對於其於前揭時、地持有由綽號「小蔣」之成年男子交付改造
    玩具手槍一支及子彈一顆等情供承不諱，惟矢口否認有何違反槍砲彈藥刀械管制
    條例之犯行，辯稱：綽號「小蔣」之男子說扣案之槍枝係道具槍，伊不知道該槍
    彈具有殺傷力云云。惟查，右揭事實，業據證人即查獲本案之警員乙○○到庭證
    述甚詳（見本院九十二年四月二日訊問筆錄），復有扣案之改造玩具手槍一支（
    槍枝管制編號0000000000號）及子彈一顆足資佐證，而扣案之改造玩
    具手槍一支（槍枝管制編號0000000000號）及子彈一顆經送鑑定結果
    ，該扣案之槍枝一支係仿ＳＩＧ  ＳＡＵＥＲ廠之改造玩具手槍，認具殺傷力，
    而送鑑改造子彈一顆，認係由土造金屬彈殼加裝直徑約八．０ｍｍ金屬彈頭而成
    ，經實際試射，可擊發，認具殺傷力，有內政部警政署刑事警察局九十一年八月
    二日刑鑑字第０九一０一八五九二三號槍彈鑑定書乙紙附於偵查卷可憑（見偵查
    卷第六十一頁至第六十三頁），而證人乙○○亦到庭證稱：因為伊向被告說要交
    出違禁品，被告手上的塑膠袋放在一個椅櫃上，被告指塑膠袋說在裡面，事後伊
    自己把東西拿出來，結果發現是一把槍等語（見本院九十二年四月二日訊問筆錄
    ），顯見被告於為警查獲當時已知其持有之槍彈係屬有殺傷力之違禁物，被告辯
    稱其不知查獲之槍彈有殺傷力云云，係被告事後圖卸刑責避就之詞，洵不足採。
    是本件事證已臻明確，被告犯行堪以認定，應予依法論處。
二、核被告甲○○所為，係犯槍砲彈藥刀械管制條例第十一條第四項之未經許可持有
    改造玩具手槍罪及槍砲彈藥刀械管制條例第十二條第四項之未經許可持有子彈罪
    。至改造模型槍係指由產製槍械合法廠商製造之不具發射功能制式槍枝模型，經
    加工改造或得輕易改裝或加裝而具有發射功能及殺傷力之槍枝，另「其他可發射
    金屬或子彈具有殺傷力之各式槍枝」係指改造模型槍以外經製造、改造具殺傷力
    之其他槍枝（以玩具槍改造並具殺傷力者，亦屬之），此有內政部警政署八十五
    年十二月十三日八五警署保字第九一七０二號函影本附卷可憑，而本件查獲之改
    造槍枝一支經送請鑑定，認係具有殺傷力經改造之玩具手槍，已如前述，是該查
    獲之槍非屬槍砲彈藥刀械管制條例第十條第四項規定之「改造模型槍」，而係屬
    槍砲彈藥刀械管制條例第十一條第四項規定之「其他可發射金屬或子彈具有殺傷
    力之各式槍枝」，公訴人認被告持有扣案槍枝之行為，係犯槍砲彈藥刀械管制條
    例第十條第四項之罪，容有未洽，爰依刑事訴訟法第三百條之規定變更起訴法條
    。又被告所為前揭未經許可持有改造玩具手槍及未經許可持有子彈之犯行，係一
    行為觸犯數罪名，為想像競合犯，應依刑法第五十五條之規定，從情節較重之未
    經許可持有改造玩具手槍罪論處。至證人乙○○到庭證稱：『（問：當時查獲的
    情形如何？）當時我們向板院申請搜索票，查獲地點是要抓許景賓，我們埋伏時
    ，被告與其他二位朋友一起坐電梯上來，我們有聽到其中一個人說「會不會膛炸
    」，所以我們有警覺心，我們認為他們有攜帶槍枝。』、「（問：在你塑膠袋取
    槍之前是否知道是一把槍？）大概已經知道，因為我們有聽到被告等人提到膛炸
    的事情，被告放下塑膠袋時，我有看到用毛巾包住槍的形狀。」、「（問：被告
    是否主動交出槍？）被告是比在塑膠袋中，但是被告沒有說是槍。因為我與被告
    說要交出違禁品，所以被告才這樣比。」等語屬實（見本院九十二年四月二日訊
    問筆錄），被告雖係主動報繳持有之槍彈，惟承辦本案之警員於查獲被告前即發
    覺被告持有槍彈，尚難認被告符合自首之要件，即與槍砲彈藥刀械管制條例第十
    八條第一項之減刑或免刑規定要件不符，又被告於警訊時固供承其係打0000
    000000號行動電話號碼與綽號「小蔣」男子聯絡等情，惟被告自警訊、偵
    查及本院審理均辯稱其僅知扣案之槍彈係道具槍云云，難認其於偵查或審判中對
    其違反槍砲彈藥刀械管制條例之犯行有所自白，況本院傳訊該行動電話號碼之使
    用者丙○○到庭，證人丙○○與被告對質時均稱互不相識（見本院九十二年四月
    十七日審判筆錄），即無被告供述槍砲、彈藥之來源因而查獲之情事可言，核與
    槍砲彈藥刀械管制條例第十八條第四項之規定要件不符，自無法依該規定減輕或
    免除被告之刑，併此敘明。又查，被告曾於八十五年間因違反麻醉藥品管理條例
    等案件，其中轉讓禁藥部分經本院判處有期徒刑八月，嗣經臺灣高等法院撤銷原
    判決而改判處有期徒刑二年七月，再經最高法院撤銷原判決而發回更審，復經臺
    灣高等法院判處有期徒刑五月確定，並於八十八年十一月二十三日執行完畢；又
    於八十九年間因違反槍砲彈藥刀械管制條例案件，經臺灣桃園地方法院判處有期
    徒刑一年二月，併科罰金新臺幣十萬元，嗣經臺灣高等法院撤銷原判決而改判處
    有期徒刑七月，併科罰金新臺幣二萬元確定，並於九十一年四月二十八日執行完
    畢，有臺灣高等法院檢察署刑案紀錄簡覆表一份附卷足憑，其於五年之內，再犯
    本件有期徒刑以上之罪，係屬累犯，應依刑法第四十七條之規定加重其刑。爰審
    酌被告持有改造玩具手槍及子彈之犯行，危害社會治安甚鉅，情節重大，暨被告
    之素行、犯罪動機、目的、手段、犯罪後態度等一切情狀，量處如主文所示之刑
    ，並諭知罰金易服勞役之折算標準，以示懲儆。
三、扣案之改造玩具手槍一支（槍枝管制編號0000000000號），係屬違禁
    物，應依刑法第三十八條第一項第一款之規定宣告沒收。另扣案之子彈一顆，送
    驗後經試射，已不具殺傷力，不予宣告沒收，併此敘明。
據上論斷，應依刑事訴訟法第二百九十九條第一項前段、第三百條，槍砲彈藥刀械管
制條例第十一條第四項、第十二條第四項，刑法第十一條前段、第五十五條、第四十
七條、第四十二條第二項、第三十八條第一項第一款，罰金罰鍰提高標準條例第二條
，現行法規所定貨幣單位折算新臺幣條例第二條，判決如主文。
本案經檢察官林建中到庭執行職務
中      華      民      國    九十二    年      四      月     三十     日
                                  臺灣板橋地方法院刑事第六庭
                                          法  官  林海祥
右正本證明與原本無異。
如不服本判決，應於判決送達後十日內，向本院提出上訴狀。
                                          書記官  陳映孜
中      華      民      國      九十二      年    四    月     三十     日
附錄本案論罪科刑主要法條：
槍砲彈藥刀械管制條例第十一條
未經許可，製造、販賣或運輸第四條第一項第一款所稱其他可發射金屬或
子彈具有殺傷力之各式槍砲者，處五年以上有期徒刑，併科新臺幣一千萬
元以下罰金。
未經許可，轉讓、出租或出借前項所列槍砲者，處三年以上十年以下有期
徒刑，併科新臺幣七百萬元以下罰金。
意圖供自己或他人犯罪之用，而犯前二項之罪者，處無期徒刑或七年以上
有期徒刑，併科新臺幣一千萬元以下罰金。
未經許可，持有、寄藏或意圖販賣而陳列第一項所列槍砲者，處一年以上
七年以下有期徒刑，併科新臺幣七百萬元以下罰金。
第一項至第三項之未遂犯罰之。


司法院資訊處製作；財團法人民間司法改革基金會備份。
